# 【请教陈版】关于支持客户展台展柜制作费用的问题，求解答 ~

提问人：yuditL 时间：2023-05-05 19:54:
1.A公司的代理商客户根据A公司标准，与广告公司签合同制作展台展柜，A公司、代理商客户共同对展台展柜进行验收后，代理商客户与广告公司结算。A公司与代理商客户再签订展台展柜使用协议，条款中说明展台展柜处理权是A公司所有，代理商客户完成约定收入额A公司即支持大部分费用(不是全部费用，由代理商客户给A公司开票)，否则要相应扣款(实际上未完成指标A公司也进行了费用支持)。这种情况下，A公司拥有展台展柜的实际处理权吗？
1 年以上受益期A公司是否能按照支持费用金额确认长期待摊费用，还是说因为实际没有根据附有条件执行，相关支持费用只能一次性进损益？
2.关于长期待摊费用的核算方式，以下哪种更恰当呢？
a方式：A公司从展台展柜使用开始就每个月计提定额销售费用，付款给代理商客户时全额确认长期待摊费用，再结转冲销前期预提费用，剩余的长期待摊金额每月进行摊销。
b方式：展台展柜进入受益期，A公司即根据支持的费用全额 借：长期待摊费用 贷：其他应付款-暂估，每月进行摊销（主要考虑及时将资产入账管理，即使未开票未付款也确认长期待摊费用开始摊销）。达到付款条件付款时借：其他应付款-暂估 贷：银行存款(暂估和实际结算没有差异的情况下)。

回答人：chenyiwei
关于A公司还是代理商拥有对展台展柜的控制权，应从以下角度考虑：
1 、这些展台展柜是否根据A公司要求定制，包含A公司品牌识别元素，或者因产品性质方面的原因只能用于展示A公司产品等；如果要将其用作其他用途（包括用于展示其他竞争对手的产品），是否需对其进行重大改制；
2 、A公司有无行使控制权的实际手段，例如从经销商处取走这些展台展柜，转给其自身或者其他经销商使用。
总体来看，虽然名义上A拥有这些展台展柜的所有权，但控制权归属于经销商的可能性仍然是较大的。A公司仅就其所支付的价款作为一项对经销商的资金支持。由于这是为了经销商为本公司提供产品促销服务，故属于可确认为费用的应付客户对价。建议在发生此类支持支出时计入销售费用处理。由于A不控制此类展台展柜，因此该项支持费用不做摊销处理。

提问人：yuditL 时间：2023-05-10 09:48:
谢谢陈版~我们也有常规的拥有控制权的展台展柜作为长期待摊费用核算。但是对于长期待摊费用的核算a、b方式有点分歧。根据公司实际的管理规定，我认为b方式更为合适，验收完成，投入使用后应及时对资产管理入账，无论有没有实际付款结算；也有观点认为，已经实际支出才能确认为长期待摊，受益期开始，每月计提费用即可，采用b方式更合适。所以也想听听陈版的意见

回答人：chenyiwei
如果展柜属于本企业具有控制权的资产，则应完整体现其成本，将未支付的款项确认为负债。如果不是本企业具有控制权的资产，才能考虑仅按月预提费用。